【裁判字號】    98,訴,525
【裁判日期】    980730
【裁判案由】    有關交通事務
【裁判全文】
臺北高等行政法院裁定
                                       98年度訴字第525號
原      告  甲○○
被      告  臺北縣政府警察局三重分局
代  表  人  張傳忠(分局長)住同上
訴訟代理人  乙○○
上列當事人間有關交通事務事件，原告提起行政訴訟，本院裁定
如下：
    主  文
原告之訴駁回。
訴訟費用由原告負擔。
    理  由
一、事實概要：
    原告所有牌照號碼FA-3120 號自小客車因違規停車，於民國
    88年9 月7 日經受被告委託之維盛企業股份有限公司( 以下
    簡稱維盛拖吊場) 執行拖吊移置保管，而以89年3 月31日維
    盛拖吊字第0003號通知單通知原告應於89年4 月14日以前洽
    領該車輛，逾期不領者，依法由臺北縣警察局( 現已改制為
    臺北縣政府警察局) 公告拍賣，所得價款扣除移置場地費及
    場地保管費外，餘繳公庫，惟原告仍未前往領取，被告乃依
    道路交通管理處罰條例第82條之1 及當時之臺灣省處理妨害
    交通車輛辦法第6 條之規定，以89年4 月7 日重警一交字第
    9297號公告拍賣，並於公告屆滿1 個月後予以拍賣完畢。原
    告不服上開拍賣公告，乃先後於97年1 月30日具狀向內政部
    警政署申訴，復接續於97年3 月26日、97年4 月1 日、97年
    4 月23日具狀向被告表示表示不服之意思，又於97年6 月16
    日向臺北縣警察局申請復查( 副知內政部警政署) ，而於97
    年6 月30日經被告函覆上開拍賣程序並無不當後，乃正式補
    具訴願書指提出於臺北縣政府警察局，惟迄未經訴願決定，
    遂提起本件行政訴訟。
二、按訴願法第14條第1 項、第61條第1 項分別規定：「訴願之
    提起，應自行政處分達到或公告期滿之次日起三十日內為之
    。」「訴願人誤向訴願管轄機關或原行政處分機關以外之機
    關作不服原行政處分之表示者，視為自始向訴願管轄機關提
    起訴願。」又訴願逾期即屬未經合法之訴願程序，如進而提
    起撤銷訴訟，即不合撤銷訴訟之訴願前置要件，又不能補正
    ，應依行政訴訟法第107 條第1 項第10款之規定，裁定駁回
    之。
三、經查：
  (一)被告係因原告未依受被告委託執行違規車輛拖吊移置保管業
    務之維盛拖吊場通知期限，領回上開被移置保管之汽車，經
    以89年4 月7 日重警一交字第9297號公告期滿1 個月後，仍
    未領回，遂執行拍賣程序完竣，並函請交通部公路局臺北區
    監理所辦理牌照註銷登記等情，有卷附臺北縣警察局租用民
    間拖吊車維盛拖吊場89年3 月31日維盛拖吊字第0003號通知
    單影本( 見原處分卷第13頁) 、被告89年4 月7 日重警一交
    字第9297號公告影本( 見原處分卷第4 至5 頁) 、被告90年
    1 月8 日90重警一交字第00726 號函影本( 見原處分卷第6
    至7 頁) 、交通部公路局臺北區監理所90年1 月12日90北監
    一字第00921 號函( 見本院卷第12頁) 可稽。
  (二)原告乃在上開拍賣公告1 個月期滿之次日起30日之後，始於
    97年1 月30日具狀向內政部警政署申訴，復接續於97年3 月
    26日、97年4 月1 日、97年4 月23日具狀向被告表示不服之
    意思，並於97年6 月16日向臺北縣政府警察局申請復查( 副
    知內政部警政署) ，又於97年6 月30日接獲被告函覆上開拍
    賣程序並無不當後，正式補具訴願書指提出於臺北縣政府警
    察局等事實，有卷附原告上開書狀、被告97年3 月6 日北縣
    警重交字第0970009642號函、97年4 月8 日北縣警重交字第
    0970016097號函、97年4 月15日北縣警重交字第0970016774
    號函、97年5 月6 日北縣警重交字第0970021108號函、臺北
    縣政府警察局97年5 月8 日北縣警重交字第0970057647號函
    等件影本可憑( 分見原處分卷第28至47頁、第48至49頁、第
    50至51頁、第52至58頁、第59至65頁、第66至72頁及本院卷
    第61至70頁、第80至88頁) 。
  (三)按諸上開說明，被告係於89年4 月7 日為拍賣公告，其公告
    期間1 個月至89年5 月7 日屆滿，自期滿次日起算30日至同
    年6 月6 日( 星期二) 屆至，而原告遲至訴願法定期間屆滿
    之後，始自97年1 月間起開始具狀分向被告及其上級機關表
    示不服之意思，雖尚未經訴願決定，但其訴願顯已逾法定不
    變期間甚明。
四、綜上所述，原告提起本件撤銷訴訟，因已逾訴願期間，且不
    能命補正，其起訴自屬不備其他要件，應予裁定駁回。又本
    件因原告起訴欠缺實體判決要件，應予程序上駁回，自無從
    就其主張之實體上理由為審究，併此敘明。
五、依行政訴訟法第107 條第1 項第10款、第104 條、民事訴訟
    法第95條、第78條，裁定如主文。
中    華    民    國    98    年    7     月    30    日
                    臺北高等行政法院第二庭
                            審判長法  官  徐  瑞  晃
                                  法  官  蕭  惠  芳
                                  法  官  蔡  紹  良
上為正本係照原本作成。
如不服本裁定，應於送達後10日內向本院提出抗告狀（須按他造
人數附繕本）。
中    華    民    國    98    年     7    月   30     日
                                  書記官林  俞  文


司法院資訊處製作；財團法人民間司法改革基金會備份。
